【裁判字號】    99,聲再,6
【裁判日期】    990315
【裁判案由】    瀆職
【裁判全文】
臺灣高等法院花蓮分院刑事裁定           99年度聲再字第6號
再審聲請人  甲○○
即  被  告
上列聲請人因妨害秘密案件，對於本院中華民國98年11月4日98
年度上訴字第206號確定判決（臺灣花蓮地方法院97年度訴字第
410號，起訴案號：臺灣花蓮地方法院檢察署97年度偵字第3763
號），聲請再審，本院裁定如下：
    主  文
再審之聲請駁回。
    理  由
一、按刑事訴訟法第420條第1項第6款所謂發見確實之新證據，
    係指該證據於事實審法院判決前已經存在，為法院、當事人
    所不知，不及調查斟酌，至其後始行發見，且就證據本身形
    式上觀察，固不以絕對不須經過調查程序為條件，但必須顯
    然可認為足以動搖原有罪確定判決，而為受判決人無罪、免
    訴、免刑或輕於原判決所認罪名之判決者為限。受理聲請再
    審之最後事實審法院，應就聲請再審理由之所謂「新證據」
    ，是否具備事實審判決前已經存在，為法院、當事人所不知
    ，事後方行發見之「嶄新性」，及顯然可認足以動搖原有罪
    確定判決，應為無罪、免訴、免刑或輕於原判決罪名之「顯
    然性」二要件，加以審查，二者均屬不可或缺，若未兼備，
    即不能據為聲請再審之原因。復按，法院認為無再審理由者
    ，應以裁定駁回之，經前項裁定後，不得更以同一原因聲請
    再審，同法第434條第2項亦定有明文。
二、本件再審聲請人即被告（下稱聲請人）甲○○認原確定判決
    有下列理由而聲請再審：
（一）被訴妨害秘密一案，扣案物證為無效之資料，非花蓮縣政
      府97年11月28日府工字第0970186624號函指稱決標前不得
      公開之招標文件資料。聲請人交付予葉慶文之「三民消防
      分隊廳舍新建工程」預算書為95年7月間製作之非正式文
      件，非經法定程序核定之正式版本，即非花蓮縣政府97年
      11月28日府工字第0970186624號函指稱決標前不得公開之
      招標文件資料。至95年12月底本案決標期間，流標數次，
      預算書圖修改數次，每修改1次，舊版本即無效，無效之
      文件無秘密可言。且證人陳錦宏於1審之證言矛盾，不足
      採信，無證據力。故依刑事訴訟法第420條第1項第6款規
      定聲請再審。
（二）原審確定判決就下列足生影響判決之重要證據漏未審酌：
      聲請人交付予葉慶文之「三民消防分隊廳舍新建工程」預
      算書資料並非應秘密之文件，詳細價目表有14頁僅提供5
      頁，缺施工圖、單價分析及施工規範，根本無法算標，一
      點參考價值都沒有，非秘密之文件。且聲請人從未洩漏給
      陳錦宏應秘密之文件，陳錦宏證詞矛盾，並無明確證據證
      明其見到被告提供之資料是否為三民消防分隊工程預算書
      。故為受判決人之利益，依刑事訴訟法第421條規定聲請
      再審。
三、經查：
（一）聲請人就所提上述證據，均屬原確定判決審理時即已存在
      ，非法院及當事人所不知者，係針對原確定判決之證據取
      捨加以爭執，僅反覆爭執或指摘原確定判決認定證據之取
      捨及心證形成之職權行使不當，並未提出確實之新證據。
      依前揭之說明，不符第420條第1項第6款所謂之「發現確
      實之新證據」，揆之上開說明，核與刑事訴訟法第420條
      第1項第6款規定聲請再審之要件並不相符，所為聲請為無
      理由，應予駁回。
（二）至其所提重要證據漏未審酌部分，聲請人所提出之漏未審
      酌「三民消防分隊廳舍新建工程」預算書及證人陳錦宏之
      證詞不足採等，此業經本院98年度聲再字第28號認定所提
      不符刑事訴訟法第421條之再審要件，而裁定駁回其再審
      之聲請，有該裁定附卷可參依前揭之說明，其聲請之程序
      顯違背規定，應依第434條第2項規定，予以駁回。
四、據上論斷，應依同法第434條第1項、第2項，裁定如主文。
中    華    民    國    99    年    3     月    15    日
                         審判長法  官  何方興
                               法  官  林碧玲
                               法  官  王紋瑩
以上正本證明與原本無異。
本件不得抗告。
中    華    民    國    99    年    3     月    15    日
                               書記官  李芸宜

司法院資訊處製作；財團法人民間司法改革基金會備份。
